臺灣臺南地方法院刑事判決　　　　　　　　　　　　　九十年度訴字第一一九一號
　　公　訴　人　臺灣台南地方法院檢察署檢察官
　　被　　　告　乙○○
右列被告因妨害自由等案件，經檢察官提起公訴 (九十年度偵緝字第二三八號)，本
院判決如左：
    主  文
乙○○以脅迫剝奪人之行動自由，累犯，處有期徒刑柒月；又傷害人之身體，累犯，
處有期徒刑伍月，應執行有期徒刑拾月。
    事  實
一、乙○○前於民國八十七年間因妨害風化案件，經台灣高等法院於八十七年六月二
    日以八十七年上訴字第一六八四號判處有期徒刑四月，嗣經最高法院駁回上訴確
    定，於八十八年十二月十二日執行完畢，猶不知悔改，復於九十年一月七日二十
    時許，約同原為其女友之甲○○，至位於台南市○○○路之卡拉ＯＫ店內唱歌，
    於同日二十一時許歌畢，甲○○即表示欲返家休息，詎乙○○竟基於剝奪甲○○
    行動自由之犯意，持前開卡拉ＯＫ內取出之酒瓶作勢欲毆打甲○○，並稱：「如
    果回家，要讓妳好看。」等語恐嚇甲○○，使甲○○心生畏懼，致生危害於其安
    全，而不敢離去，並以此方法剝奪甲○○之行動自由。乙○○並旋將甲○○帶至
    位於台南縣永康市地區之來來賓館，且不許甲○○離去，並於翌日即同年月八日
    上午十時，再將甲○○帶至其兄黃金瑞位於台南縣永康市○○路之住處，並於同
    日二十二時許，復將甲○○帶往位於台南縣永康市○○路五百九十一巷四十三號
    之親親賓館投宿，並於同日在親親賓館內，因不耐甲○○屢稱欲歸家，竟另行起
    意，基於傷害之故意，徒手毆打甲○○，致其受有額頭、雙眼眶、左臉頰瘀青、
    胸部瘀青、血胸、氣胸、右側第七、八、九、十肋骨骨折，雙大腿瘀青、背部瘀
    青紅腫五處等傷勢，乙○○復於同年月九日十七時許，以欲加害甲○○等言語，
    脅迫甲○○與其共同搭車前往其位於台北縣中和市其弟黃金瑞住處，並隨身攜帶
    黃金瑞所有之水果刀一支，使甲○○懼而不敢離去。迄九十年一月十二日中午十
    二時許，甲○○始趁乙○○熟睡之際，逃離前址。前後遭乙○○剝奪行動自由達
    六日之久。
二、案經台南縣警察局永康分局報告台灣台南地方法院檢察署檢察官偵查起訴。
    理  由
一、訊據被告乙○○於本院審理時，固坦承於九十年一月八日曾毆打被害人甲○○等
    情，惟矢口否認涉有妨害自由等罪嫌，辯稱：被害人身上大部分傷勢係被害人不
    慎自行跌倒所致，並非全數傷勢均係其毆打造成；被害人係自願與其留在賓館，
    並與同至台北其弟住處，伊並未剝奪被害人自由云云。經查：
（一）右揭被告傷害被害人等犯罪事實，業據被害人甲○○於偵審中指訴歷歷，並有
      台南市立醫院九十年一月十二日開具之醫字第００七七九六證書一紙在卷可稽
      ，被害人甲○○之指訴應堪採信。被告雖辯稱被害人傷勢大部分係因被害人自
      行跌倒，並非全數傷勢均係其毆打所致云云，然觀前開診斷書所示，被害人所
      受傷勢計有：額頭、雙眼眶、左臉頰瘀青、胸部瘀青、血胸、氣胸、右側第七
      、八、九、十肋骨骨折，雙大腿瘀青、背部瘀青紅腫五處等傷勢，其傷勢遍布
      身體前後面，幾可謂為遍體鱗傷，此傷勢當非自行跌倒所得造成，此觀該診斷
      證明書中認定之致傷之原因亦認定係毆擊傷，亦可得知，是被告於偵審中辯稱
      ，被害人所受傷勢大部分係被害人自行跌倒云云，顯與事實不符，當無可採。
（二）被害人於警訊及偵審中，就被告於九十年一月七日以「若欲回家，要你好看。
      」等語相脅，致其心生畏懼而不敢歸家等犯行，堅指不移，復參諸上述被告於
      翌日即九十年一月八日於親親賓館處，因被害人欲離去歸家，即毆擊被害人成
      傷等情，被害人指訴被告於九十年一月七日起，屢因其欲返家，即出言恐嚇等
      語，致其心生畏懼而不敢離去等語，衡諸常情，應與事實相符，並非搆陷被告
      之語。又被害人自九十年一月八日為被告毆擊成傷後，迄同年月十二日自行逃
      離台北，此期間，僅曾經被告之弟攜同至中醫診所就醫一次，且就診醫師亦告
      知被害人，其受有骨折之傷害，需以Ｘ光檢查傷勢等情，業據被害人於本院審
      理時陳明在卷，核與被告於本院審理時，亦坦承被害人自九十年一月八日受傷
      後，僅於台北地區就診中醫一次等語，大致相符，被害人此部分陳述與事實相
      符，應堪採信。依此，被害人於九十年一月八日受有前開所述之嚴重傷勢，衡
      諸常情，被害人若行動未受限制，來去自如，應即在其居處所在之台南市區立
      即就醫求診為是，當無承受如此傷勢，仍自願與被告共同北上之理，甚而於醫
      療資源豐沛之台北地區暫居達四日之久，被害人亦寧忍如此之苦痛，亦不迅速
      就醫減輕其苦痛，是堪信被害人於偵審中迭次陳稱係非自願至台北地區，且其
      在台北地區自由已受限制，無法自由行動等語，與事實相符，應堪採信。被告
      於本院調查時，雖另辯稱醫師曾向其表示被害人傷勢並無大礙云云，然被害人
      受有四根肋骨骨折、血胸、氣胸及其他諸多等傷勢等情，已如前述，以專業醫
      師之判斷，當無忽略此極其明顯而重大之傷勢，而告知被告稱傷勢並無大礙之
      理，是被告前開所辯，應非事實，並無可採。又被害人於偵審中均陳稱，其於
      台北地區時，雖曾應被告之要求與被告之姊共同至夜市購物，然被告隨身攜帶
      水果刀，並跟隨在旁，使其無法趁機逃逸等語，被告於偵審中，亦不否認確有
      其弟黃金瑞所有之水果刀一支存在之事實，足見被害人前開指訴並非全然無據
      ，被告雖於偵審中矢口否認曾持刀恐嚇被害人云云，惟觀其在偵查中辯稱：被
      害人與其姊共同逛夜市時，水果刀係置於其姊處云云；復於本院調查時辯稱：
      該水果刀係其欲自裁所用云云，被告前後辯稱不一，其前開辯解是否可採已非
      無疑，況其姊與被害人同逛夜市，亦無隨身攜帶水果刀之理，被告前揭辯詞顯
      係事後卸責之詞，當無可採。又被告於本院審理時，亦自承被害人於前揭賓館
      與為其帶至台北地區時，均曾向其表示欲歸家，及被害人離開其弟前揭台北住
      處時，伊並不知情等語，是若非被告限制被害人行動自由，何以被害人身負前
      揭傷勢，不能自行返家就醫，而需向被告請求允許歸家？甚而被害人需不告而
      別始能離開被告，返家就醫？足見被害人於本院審理時所稱：被告剝奪其行動
      自由，雖向被告多次表示欲返家，均為被告所拒，嗣趁被告熟睡之際，始行逃
      出等語等語，應堪屬實，綜上所述，被害人前揭指述被告妨害自由及傷害等犯
      行，應堪採信。被告犯行明確，堪以認定，應依法論科。
二、核被告所為係犯刑法第三百零二條第一項之妨害自由罪、第三百零五條之恐嚇危
    安罪、第二百七十七條第一項之傷害罪，被告所犯妨害自由罪與恐嚇危安罪二罪
    間，具有方法結果之牽連關係，應依刑法第五十五條後段之規定，從一重之妨害
    自由罪處斷。另被告所犯妨害自由與傷害二罪間，犯意各別，行為互異，應予分
    論並罰。又被告前於八十七年間因妨害風化案件，經台灣高等法院於八十七年六
    月二日以八十七年上訴字第一六八四號判處有期徒刑四月，嗣經最高法院駁回上
    訴確定，於八十八年十二月十二日執行完畢等情，有台灣高等法院被告全國前案
    紀錄表一紙在卷可稽，被告於有期徒刑執行完畢後，五年內再犯本件有期徒刑以
    上之罪，為累犯，應依法加重其刑。爰審酌被告不顧與被害人間之交誼，僅因細
    故即毆打被害人成傷，復出諸以脅迫之手段剝奪被害人之行動自由達六天之久，
    嚴重影響被害人之身心安全，其惡性非輕，犯罪後否認部分犯行，且迄今尚未取
    得被害人之原諒等一切情狀，量處如主文所示之刑，並定應執行之刑，以資懲戒
    。
據上論斷，應依刑事訴訟法第二百九十九條第一項前段，刑法第三百零二條第一項、
第三百零五條、第二百七十七條第一項、第五十五條後段、第五十一條第五款，罰金
罰鍰提高標準條例第一條前段，判決如主文。
本案經檢察官羅瑞昌到庭執行職務
中    華    民    國      九十一      年      四      月    十九      日
                                  臺灣臺南地方法院刑事第四庭
                                          法  官    卓  穎  毓
右正本證明與原本無異。
如不服本判決，應於判決送達後十日內，向本院提出上訴狀。
                                          書記官    黃  子  起
中    華    民    國      九十一      年      四      月     二十四   日
附錄法條：
中華民國刑法第三百零二條：
私行拘禁或以其他非法方法，剝奪人之行動自由者，處五年以下有期徒刑、拘役或三
百元以下罰金。
因而致人於死者，處無期徒刑或七年以上有期徒刑，致重傷者，處三年以上十年以下
有期徒刑。
第一項之未遂犯罰之。
中華民國刑法第二百七十七條：
傷害人之身體或健康者，處三年以下有期徒刑、拘役或一千元以下罰金。
犯前項之罪因而致人於死者，處無期徒刑或七年以上有期徒刑；致重傷者，處三年以
上十年以下有期徒刑。
